臺灣高雄地方法院民事裁定　　　　　　　　94年度抗字第13號
抗　告　人　乙○○
　　　　　　甲○○
相　對　人　裕融企業股份有限公司
法定代理人　嚴凱泰
上列抗告人因與相對人間本票裁定事件，對於民國94年8 月9 日
本院民事庭94年度票字第17882 號裁定提起抗告，本院裁定如下
：
    主  文
抗告駁回。
抗告程序費用新臺幣壹仟元由抗告人負擔。
    理  由
一、按執票人向本票發票人行使追索權時，得聲請法院裁定後強
    制執行，票據法第123 條定有明文。又本票執票人依票據法
    第123 條規定，聲請法院裁定許可對發票人強制執行，係屬
    非訟事件，此項聲請之裁定及抗告法院之裁定，僅依非訟事
    件程序，以審查強制執行許可與否，並無確定實體上法律關
    係存否之效力，如發票人就票據債務之存否有爭執時，應由
    發票人提起確認之訴，以資解決，最高法院著有57年台抗字
    第76號判例可資參照。
二、抗告意旨略以：抗告人於民國92年12月25日共同簽發系爭本
    票，係用以擔保相對人對於抗告人乙○○之買賣價金請求權
    ，而系爭買賣價金總金額為新台幣（下同）46萬元，抗告人
    已給付19期分期款共26萬5 千元，僅餘19萬5 千元未給付，
    詎相對人竟持抗告人所共同簽發面額為46萬元之系爭本票向
    鈞院聲請裁定強制執行，殊非有理，爰提起抗告等語。
三、經查，本件相對人主張其執有抗告人所共同簽發如原裁定主
    文所示之本票1 紙，並免除作成拒絕證書，詎屆期提示不獲
    付款，乃依票據法第123 條規定，聲請本院民事庭裁定准予
    強制執行等情，有本票1 紙可證，因本件係屬非訟事件，法
    院僅就本票形式上之要件是否具備予以審查為已足，是原裁
    定經審核結果，依前開規定予以准許，尚無不合。本件依抗
    告意旨所述，抗告人既不否認系爭本票1 紙為渠等所共同簽
    發，惟認其已給付26萬5 千元，僅餘19萬5 千元未給付，相
    對人不得持面額為46萬元之本票聲請強制執行等語，顯係對
    本票債務範圍之實體上權利有所爭執，依上開判例意旨，本
    院即無審查之權限，應由抗告人另行起訴，以資解決。從而
    ，本件抗告為無理由，應予駁回。
四、據上論結，本件抗告為無理由，依非訟事件法第46條、第21
    條第2 項、第24條第1 項，民事訴訟法第495 條之1 第1 項
    、第449 條第1 項、第78條，裁定如主文。
中　　華　　民　　國　　94　　年　　9 　　月　　13　　日
                  民事第一庭  審判長法　官  甯馨
                                    法　官　劉傑民
                                    法　官　莊珮君
正本係照原本作成。
如不服本裁定，僅得於收受本裁定正本送達後10日內，以適用法
規顯有錯誤為理由，向本院提出再抗告狀，（須附繕本一份及繳
納再抗告裁判費新台幣1,000 元），經本院許可後紿可再抗告。
如不服本裁定應於送達後10日內向本院提出再抗告狀，並繳納裁
判費新台幣1,000元。
中　　華　　民　　國　　94　　年　　9 　　月　　13　　日
                                    書記官　何明昌
